Inventaris van de archieven van de Nederlandse diplomatieke vertegenwoordiging in India te New Delhi, (1908) 1975-2013, het consulaat-generaal te Mumbai, (1952) 1975-2013, en het consulaat te Kolkata, 1948-2009
Nationaal Archief, Den Haag
Op 1 februari 2006 sprak de koning een herdenkingsrede uit in verband met de eerste verjaardag van zijn coup. Deze leek allerminst te duiden op enige tegemoetkomende houding van zijn zijde. De koning houdt de schijn op alsof de situatie onder controle is en er geen reden is zijn koers te wijzigen. De gemeentelijke verkiezingen die op 8 februari werden gehouden gaven een opkomst van 20% te zien. De door de maoïsten uitgeroepen staking, de oproep van maoïsten en politieke partijen om de verkiezingen te boycotten en de dreiging van de maoïsten om gewelddadige represailles te nemen tegen degenen die wel zouden gaan stemmen, hebben aan deze lage opkomst bijgedragen. Hiernaast was er een gebrek aan vertrouwen in de koning onder de bevolking en een gebrek aan kandidaten.
Medio maart 2006 zijn de zeven partijen Alliantie voor Democratie en de CPN (Maoïsten) het eens geworden over een tweede Memorandum of Understanding dat het vervolg is op een in november 2005 overeen gekomen 12-punten programma om de democratie in Nepal te herstellen. Uitgangspunt is het mobiliseren van een breed draagvlak onder de bevolking tegen het Paleis.
Begin april 2007 werden vijf voormalige maoïstische opstandelingen officieel beëdigd als minister in de Nepalese interim-regering van premier Girija Prasad Koirala en ingezworen in het Nepalese parlement. Hun toetreding betekende een definitief einde aan de jarenlange burgeroorlog die het land teisterde en aan meer dan 13.000 Nepalezen het leven kostte.
Op 21 juli 2008 kreeg Nepal een nieuwe president: Ram Baran Yadav van de Congrespartij versloeg de door de maoïsten gesteunde kandidaat Ramraja Prasad Singh. Hij kreeg 308 stemmen, tien meer dan de benodigde 298. Enkele dagen eerder hield het Nepalese parlement een eerste stemronde, maar toen kreeg geen van de kandidaten de meerderheid van de stemmen. De nieuwe president heeft voornamelijk een ceremoniële functie, maar speelt wel een grote rol bij het samenstellen van de regering. Hij moet onder meer de nieuwe premier benoemen. In augustus 2008 treed een coalitie aan onder leiding van de maoïstische premier Prachanda. In mei 2009 treed hij af uit protest tegen het besluit van president Yadav om het ontslag van de legerchef te blokkeren. De leider van de communisten Madhav Kumar Nepal wordt de nieuwe premier. In juni 2010 treedt Madhav Kumar Nepal af onder druk van de maoïsten. In februari 2011 wordt na een zeven maanden durende impasse Jhalnath Khanal premier, maar hij moet in augustus alweer het veld ruimen. Zijn opvolger is de Maoïst Baburam Bhattari. In mei 2012 ontbind Bhattari het parlement en kondigt verkiezingen aan. Bij de verkiezingen van november 2013 wint de Nepales Congresspartij de meeste zetels. Op 11 februari 2014 wordt Sushil Koirala de nieuwe premier.
Betrekkingen tussen Nederland en Nepal
Nepal en Nederland onderhouden al ruim 50 jaar goede diplomatieke betrekkingen met elkaar. In 2003 verloor Nepal de status van partnerland voor ontwikkelingssamenwerking. Op politiek terrein volgt Nederland de ontwikkelingen in EU-verband. De economische en culturele betrekkingen zijn goed, maar niet intensief.
Politieke betrekkingen
Nepal en Nederland onderhouden sinds 1960 goede diplomatieke betrekkingen.
Op 16 april 2010 organiseerden de ambassade van Nepal in Brussel en de honorair consul van Nepal in Nederland een evenement in het Museon in Den Haag ter gelegenheid van 50 jaar diplomatieke betrekkingen tussen Nederland en Nepal.
Op politiek gebied volgt Nederland de ontwikkelingen in Nepal in EU-verband.
Nederland zoekt met een klein aantal andere landen een oplossing voor de situatie van de Bhutaanse vluchtelingen die sinds begin jaren ‘90 in UNHCR-kampen in Nepal verblijven.
De Nederlandse ambassadeur in New Delhi/India, is ook verantwoordelijk voor Nepal. Nederland heeft in de hoofdstad Kathmandu een honorair consul. Nepal heeft een ambassade in Brussel, België. De Nepalese ambassadeur behartigt ook de belangen van Nepal voor Nederland. Nepal heeft in Amsterdam een honorair consul.
Economische betrekkingen
De handelsbetrekkingen tussen Nederland en Nepal zijn beperkt.
Nederland stimuleert de economische ontwikkeling van Nepal. Hiervoor staan verschillende programma’s open:
PPP-Faciliteit Duurzaam Ondernemen en Voedselzekerheid (FDOV)
Private Sector Investeringsprogramma (PSI)
De Matchmakingfaciliteit (MMF)
Nederlandse Financierings-Maatschappij voor Ontwikkelingslanden (FMO)
Centrum ter Bevordering van Import uit Ontwikkelingslanden (CBI)
Programma Uitzending Managers (PUM).
Nepal heeft op Nederlandse toeristen een grote aantrekkingskracht. Sinds 11 oktober 2009 vliegt ArkeFly rechtstreeks op Nepal.
Ontwikkelingsrelatie
In 2003 verloor Nepal de status van partnerland op het gebied van ontwikkelingssamenwerking.
De Netherlands Development Organisation (SNV) is met Nederlandse bijdrage sinds 1980 actief in Nepal. Met een budget van € 3,7 miljoen in 2012 richt het SNV-kantoor in Kathmandu zich op biogas, water, sanitaire voorzieningen en hygiëne. Daarnaast ontvangt het ministerie van Landbouw steun en is er een programma ter versterking van het toerisme.
Ontwikkelingsprogramma’s in Nepal krijgen steun via de Aziatische Ontwikkelingsbank (ADB), Wereldbank, VN-organisaties en de Europese Commissie, waar ook Nederland aan bijdraagt.
Betrekkingen op het gebied van onderwijs en cultuur
Een groot aantal Nepalese studenten studeert in Nederland met een beurs van het Nuffic Netherlands Fellowship Programme (NFP). In 1988 werd de Netherlands Alumni Association of Nepal opgericht.
Nederlandse ambassade in New Delhi, consulaat-generaal in Mumbai en consulaat in Kolkata
In deze inventaris zijn de archiefbescheiden opgenomen van de Nederlandse ambassade in India te New Delhi over de periode 1975-2013, het consulaat-generaal te Mumbai (Bombay) over de periode 1975-2013 en het consulaat te Kolkata (Calcutta) over de periode 1948-2012.
De Nederlandse ambassade in India is tevens geaccrediteerd voor Birma (tot 1979), Sri Lanka (tot 1983), Bhutan (vanaf 1986) en Nepal (vanaf 1962).
Naast de Nederlandse ambassade in New Delhi, het consulaat-generaal in Mumbai en het consulaat in Kolkata zijn in India ook gevestigd:
Ahmedabad, Handelskantoor (NBSO) (1996-heden)
Bangaluru (Bangalore), consulaat (2012-heden)
Chennai (Madras), consulaat (1945-2012)
Chennai (Madras), Handelskantoor (NBSO) (1996-heden)
Cochin, consulaat (1964-1979)
Hyderabad, Handelskantoor (NBSO) (2010-heden)
New Delhi, consulaat (1950 - 1998)
In Bhutan is gevestigd:
Thimpu, consulaat (2004–heden)
In Nepal is gevestigd:
Kathmandu, consulaat (1981 – heden)
De namen van de chefs de poste van de ambassade in India staan hieronder opgenoemd. Achter de naam van elke chef de poste staat vermeld tot en met welk jaar deze de functie bekleedde.
Meurs, T.A (1973-1978), accreditatie voor Birma, Nepal, Sri Lanka
Leopold, H. (1979-1983), accreditatie voor Nepal, Sri Lanka,
Willigen, A. van der (1983-1987) accreditatie voor Nepal, Bhutan (vanaf 1986)
Schoo, E.M. (1987-1990), accreditatie voor Nepal, Bhutan
Marchie Sarvaas, H.J. du (1991-1994), accreditatie voor Nepal, Bhutan
Jeurissen, J.H.J. (1994-1998), accreditatie voor Nepal, Bhutan
Koch, P.F.C. (1998-2003), accreditatie voor Nepal, Bhutan
Niehe, E.F.Ch. (2003-2007), accreditatie voor Nepal, Bhutan
Hiensch, B.H. (2007-2012), accreditatie voor Nepal, Bhutan
Stoelinga, A.H.M., accreditatie voor Nepal, Bhutan.
Hieronder volgt een algemene beschrijving over de Nederlandse vertegenwoordigingen in het buitenland.
Taken ambassade
De werkzaamheden van de bilaterale posten kunnen verdeeld worden in politieke aangelegenheden, economische aangelegenheden, ontwikkelingssamenwerking, pers- en culturele aangelegenheden, consulaire aangelegenheden en algemene zaken. Hieronder volgt een weergave van de taken:
Politieke Zaken (PZ):
het volgen van de binnenlandse en buitenlandse politieke ontwikkelingen in het land van accreditatie; het rapporteren aan de Nederlandse regering omtrent de voor Nederland relevante ontwikkelingen, opdat die bij het formuleren van haar beleid daar rekening mee kan houden
het uitdragen van het Nederlandse politieke beleid
het behartigen van de belangen van andere landen; dit omvat de behartiging van de politieke belangen van Luxemburg.
Economische Zaken (EZ):
De economische werkzaamheden kunnen worden onderscheiden in macro-, meso- en micro-economische.
Macro-economisch:
het opstellen van algemene economische rapportages over macro-economische ontwikkelingen in het land van accreditatie, overheidsmaatregelen, monetaire kwesties, energievoorziening, milieuhygiëne, lucht- en scheepvaartaangelegenheden
het vergaren van handelspolitieke informatie en het leveren van inspanningen, met name daar waar de handel op beperkende maatregelen stuit
het toezenden van economisch-statistisch materiaal
het verstrekken van inlichtingen aan de overheid en het bedrijfsleven van het land van vestiging over economische ontwikkelingen en mogelijkheden tot economische samenwerking met Nederland
het uitdragen van het Nederlandse beleid op economisch terrein.
Meso-economisch:
het berichten over afzetmogelijkheden, ontwikkelingen in het bedrijfsleven, fusies, buitenlandse investeringen, concurrentie van derde landen
het geven van voorlichting over Nederlandse leveringsmogelijkheden van goederen en diensten
het doen van meldingen over ontwikkelingsprojecten en overheidsaanbestedingen
het aantrekken van industriële projecten voor Nederland door middel van voorlichting, bemiddeling, etc.
het berichten over economische missies die West-Europa bezoeken en hulp aan Nederlandse missies in het ambtsgebied
het berichten over beurzen en tentoonstellingen in het land van vestiging en hulp bij Nederlandse deelname aan beurzen.
Micro-economisch: Het ondersteunen en begeleiden van Nederlandse exporteurs in de vorm van:
handelsbemiddeling
voorlichting aan Nederlandse zakenlieden en introducties bij overheid en bedrijfsleven
bemiddeling bij handelsgeschillen.
Ontwikkelingssamenwerking (OS):
De werkzaamheden in het kader van ontwikkelingssamenwerking houden in:
het analyseren van het ontwikkelingsbeleid van het betrokken land
het nagaan van de plaats die Nederland in de samenwerking op dit gebied zou kunnen innemen
het vaststellen van doelgroepen waarop het samenwerkingsbeleid gericht kan zijn
het adviseren omtrent de aanvaardbaarheid en uitvoerbaarheid van individuele projecten
het voorbereiden, uitvoeren en evalueren van Kleine Ambassade Projecten (KAP)
het toezicht houden op en berichten over de voortgang van projecten
het begeleiden van uit te zenden deskundigen, huisvesting, financiering, hulp bij import van goederen
het bemiddelen bij de invoer van materieel voor hulpprojecten
het behandelen van financiële aspecten.
Consulaire Zaken (CZ):
Ten behoeve van Nederlanders:
Het zorg dragen voor de Nederlandse kolonie en Nederlandse toeristen in het buitenland. De meest voorkomende werkzaamheden hiervoor zijn:
het verstrekken, verlengen en wijzigen van reisdocumenten voor Nederlanders, alsmede diplomatieke, consulaire en dienstpaspoorten
het opmaken van legalisaties
het verstrekken van juridische adviezen
het leveren van bijstand bij het opstellen van notariële akten
het opmaken van akten van huwelijkstoestemming
het in bewaring nemen van holografische en geheime testamenten
het opmaken van volmachten
het registreren van opgemaakte akten in een repertorium
het opmaken van akten van de burgerlijke stand
het regelen van dienstplichtzaken
het zorgen voor repatriëring
het overbrengen van gerechtelijke stukken, het bijstaan van rogatoire commissies, het opmaken van legalisaties en het verrichten van andere juridische handelingen.
Ten behoeve van buitenlanders:
het verlenen van visa voor bezoeken aan Nederland korter dan drie maanden of het verstrekken van een ‘machtiging voorlopig verblijf’ bij een verblijf langer dan drie maanden
het doorzenden van asielverzoeken
het inlichten van buitenlandse autoriteiten over Nederland.
Pers- en culturele zaken (PCZ):
Het bevorderen en verbreiden van kennis van het leven en denken van het Nederlandse volk, zijn staatkundige, economische en sociale structuur, zijn cultuur en zijn historie, en over de beginselen en feitelijke gegevens die daarbij een rol spelen. De diplomatieke post heeft tot taak het ontwikkelen van activiteiten en het aankweken en onderhouden van relaties die de banden tussen beide landen kunnen verstevigen. Concreter betekent dit:
het medewerken aan de uitvoering van bilaterale afspraken en verdragen op cultureel en wetenschappelijk gebied
het deelnemen aan het internationale culturele verkeer
het profijt trekken uit multilaterale samenwerkingsvormen op dit gebied alsmede het uitdragen van Nederlandse standpunten
het onderhouden van contacten met de lokale pers teneinde publicaties over Nederland te stimuleren en waar nodig onjuiste voorlichting te corrigeren.
Algemene zaken (AZ)
De afdeling Algemene Zaken is belast met de ondersteunende, secundaire taken op een post, dat wil zeggen zaken met betrekking tot:
personeel
informatievoorziening, automatisering
organisatie
financieel beheer
archief
communicatie
huisvesting
vervoer.
Geschiedenis van het archiefbeheer
De archieven van de buitenlandse posten van het Ministerie van Buitenlandse Zaken (BZ) werden op de post zelf geordend en geselecteerd conform instructies, opgesteld door de centrale archiefafdeling op het departement en neergelegd in een archiefinstructiebundel. De archiefinstructiebundel heeft in de loop der jaren grotere en kleinere revisies ondergaan. De belangrijkste was de introductie van de archiefinstructiebundel 'Archiefzorg op de posten' in 1999. Deze archiefinstructie introduceerde een nieuwe primaire, hiërarchische ordening op trefwoord en verving de oude ordening op basis van de Archiefcode BZ, afgeleid van de Universele Decimale Code (UDC).
In 2014 is besloten om alle postenarchieven over de periode 1975-2013 te bewerken. Het zogenaamde archiefblok 'Postenarchieven' bestaat uit de volgende onderdelen:
Archiefbescheiden over de periode 1975-1984, code-archief
Archiefbescheiden over de periode 1985-1990, code-archief
Archiefbescheiden over de periode 1990-2013
Archiefbescheiden uit de periode voor 1975 zijn in een eerder stadium overgedragen aan het Nationaal Archief. Zie daarvoor 'Verwante archieven'.
De archiefbescheiden over de periode 1975-1984 zijn grotendeels rond 2005 overgebracht naar Nederland. Ook het archief over de periode 1985-1990 is later voor een belangrijk deel overgebracht naar Nederland. De archiefbescheiden over de periode vanaf 1990 zijn of worden voor aanvang van de archiefbewerking in zijn totaliteit overgebracht naar Nederland in het kader van actie 'Papier Hier'. Dit project is gericht op het afbouwen van de bestaande papieren archieven op departementen en posten. Met deze actie worden eveneens de nog niet naar Nederland overgebrachte dossiers uit de periode voor 1990 meegenomen.
De archieven zijn in beheer bij Doc-Direkt/Buitenlandse Zaken.
In 2014 zijn de archieven van de ambassade in New Delhi en de consulaten in Kolkata en Mumbai bewerkt door Doc-Direkt, locatie Winschoten.
De verwerving van het archief
Het archief is in 2015 door Ministerie van Buitenlandse Zaken overgebracht naar het Nationaal Archief, krachtens artikel 12 van de Archiefwet 1995
Inhoud en structuur van het archief
Inhoud
Het archief bevat stukken ontvangen en opgemaakt door de Nederlandse ambassade in India te New Delhi en het consulaat-generaal te Mumbai over de periode 1975-2013 en het consulaat te Kolkata over de periode 1948-2009. De Nederlandse ambassade in India is tevens geaccrediteerd voor Bhutan (vanaf 1986) en Nepal (vanaf 1962). Het archief bevat dan ook archiefstukken aangaande Bhutan en Nepal. Het betreft stukken over de organisatie en taken van de ambassade op het gebied van consulaire, economische, culturele en politieke zaken en ontwikkelingssamenwerking.
Het archief bevat onder andere stukken over:
politieke, economische en culturele betrekkingen tussen Nederland en India
Nederlandse monumenten en oorlogsgraven in India
aankoop, restauratie en verkoop David Hall te Cochin
politieke situatie in India, o.a. moord op premier I. Gandhi
bezoeken van Nederlandse bewindslieden aan India
betrekkingen tussen India en Pakistan
vliegtuigincident inzake aanhouding op Schiphol van 12 verdachte Indiërs in een toestel van Northwest Airlines
mensenrechtensituatie in India
kernproeven in India en Pakistan
India en nucleaire wapens, o.a. houding ten opzichte van non-proliferatieverdrag
staatsbezoeken koningin Beatrix aan India in 1986 en 2007
rechtszaak tegen koningin Beatrix in verband met het zinken van een schip
politieke situatie in Bhutan
officieel bezoek prins Willem-Alexander en prinses Máxima aan Bhutan in 2007
politieke situatie in Nepal
problematiek inzake etnische Nepalese Bhutanen in vluchtelingenkampen in Nepal
Nederlandse gedetineerde J.G. van Dam.
Selectie en vernietiging
De selectie heeft plaatsgevonden aan de hand van de volgende vastgestelde Basis Selectie Documenten (BSD's):
[015] Selectielijst voor de neerslag van de handelingen van de minister van Buitenlandse Zaken en de onder hem ressorterende actoren op het beleidsterrein Rijksbegroting over de periode 1945–2000, 25 januari 2005/Nr. C/S/05/138 (Stcrt. 31 maart 2005, nr. 62)
[045] Selectielijst voor de neerslag van de handelingen van de minister van Buitenlandse Zaken en de onder hem ressorterende actoren op het beleidsterrein Rijkshuisvesting over de periode vanaf 1945, 12 maart 2007/Nr. C/S&A/07/524 (Stcrt. 26 juli 2007, nr. 142)
[075] Selectielijst voor de neerslag van de handelingen van de minister van Buitenlandse Zaken en de onder hem ressorterende actoren op het beleidsterrein Formatiebeleid, arbeidsmarktbeleid en personeelsontwikkeling en mobiliteit over de periode 1945–, 11 september 2007/Nr. C/S&A/07/2237 (Stcrt. 12 oktober 2007, nr. 198)
[077] Selectielijst voor de neerslag van de handelingen van de minister van Buitenlandse Zaken en de onder hem ressorterende actoren op het beleidsterrein Personeelsinformatievoorziening en -administratie over de periode 1945–, 11 september 2007/C/S&A/07/2238 (Stcrt. 16 oktober 2007, nr. 200)
[103A] Selectielijst voor de neerslag van de handelingen van de minister van Buitenlandse Zaken en de onder hem ressorterende actoren op het beleidsterrein Buitenland over de periode 1945–1990, 18 december 2013 NA/2013/13.044 (Stcrt. 31 december 2013, nr. 36665)
[125] Selectielijst voor de neerslag van de handelingen van de Minister van Buitenlandse Zaken en de onder hem ressorterende actoren op het beleidsterrein Cultuurbeheer over de periode 1945–2000, 5 juni 2004, Nr. C/S/04/1203 (Stcrt. 28 oktober 2004, nr. 208)
[143] selectielijst voor de neerslag van de handelingen van de minister van Buitenlandse Zaken en de onder hem ressorterende actoren op het beleidsterrein Organisatie van de Rijksoverheid over de periode 1945–1999, 5 juli 2005/Nr. C/S&A/05/1197 (Stcrt. 16 december 2005, nr. 245 / pag. 25). Rekening houdend met de actualisatie in de Stcrt. 14 juni 2007, nr. 112 / p. 10
[186] Selectielijst voor de neerslag van de handelingen van de Minister van Buitenlandse Zaken en de onder hem ressorterende actoren op het beleidsterrein Nederlands buitenlands beleid over de periode vanaf 1990, 18 december 2013, NA/2013/12.299 (Stcrt. 31 december 2013, nr. 36667).
De archiefstukken die voor vernietiging in aanmerking kwamen, zijn na verkregen toestemming van het Ministerie van Buitenlandse Zaken, afgevoerd door Reisswolf Nederland BV en daar op de gebruikelijke wijze vernietigd.
Aanvullingen
Het is mogelijk dat in de toekomst alsnog dossiers worden nagezonden. Om die reden is het mogelijk dat er voor dit archief nog aanvullingen komen.
Ordening van het archief
Het archief is primair op rubriek geordend. De rubrieksindeling is gebaseerd op de in de archiefinstructiebundel 'Archiefzorg op de posten' van 1999 geïntroduceerde primaire, hiërarchische ordening met trefwoorden. Binnen de rubrieken zijn de dossiers zoveel mogelijk chronologisch geordend.
Dossiers oorspronkelijk geordend op basis van de Archiefcode BZ zijn, om een uniforme wijze van ordening te krijgen, overgezet naar de indeling op trefwoord. Dit was mogelijk, aangezien de overstap van een ordening op code naar die op trefwoord nagenoeg niets aan de bestaande dossiervorming veranderde. Daardoor was het mogelijk de oude code-ordening van een dossier om te zetten naar de nieuwe trefwoord-ordening.
Aanwijzingen voor de gebruiker
Openbaarheidsbeperkingen
Deels openbaar, deels beperkt openbaar (B), deels niet openbaar.
Materiële beperkingen
Het archief kent beperkingen voor het raadplegen van stukken als gevolg van slechte materiële staat.
Andere toegang
Voor dit archief is geen andere toegang beschikbaar
Aanvraaginstructie
Openbare archiefstukken kunnen online worden aangevraagd en gereserveerd. U kunt dit ook via de terminals in de studiezaal van het Nationaal Archief doen. Om te kunnen reserveren dient u de volgende stappen te volgen:
U maakt een profiel aan op www.gahetna.nl, en logt vervolgens in
Via de archiefinventaris (alleen de beschrijvingen met rode nummers) selecteert u het gewenste archiefstuk door op de knop 'Reserveren' te klikken
In het volgende scherm geeft u aan op welke dag u het archiefstuk wilt inzien
Indien u zich bevindt in de studiezaal en een tafelnummer heeft ontvangen kunt u dit nummer vermelden. Als u geen tafelnummer heeft kunt u tafelnummer 777 laten staan
Vervolgens bevestigt u uw reservering door deze te versturen.
Verwant materiaal
Bewaarplaats van originelen
Niet van toepassing
Beschikbaarheid van kopieën
Inventarisnummers van dit archief zijn niet in kopievorm beschikbaar
Afgescheiden archiefmateriaal
Niet van toepassing
Verwante archieven
Inventaris van de archieven van het Nederlandse Consulaat, later Consulaat-Generaal in India te Bombay (1931-1974) en de Ambassade in India te New Delhi (1951-1974), NA nr. 2.05.187
Bijlagen
Geen bijlagen
Beschrijving van de series en archiefbestanddelen
- Ambassade New Delhi, A
  - India, A.1
    - Algemene Zaken (AZ), A.1.1
      - Archief, A.1.1.01
        - Dossierinventaris van blok IV, periode 1975 - 1984, 1985; 1; stuk
        - Processen-verbaal van vernietiging van archiefbescheiden, alsmede correspondentie over de vernietigingstermijnen, 1985 - 2013; 2-5; 4 pakken
          - 1985 - 2000, 2; pak
          - 2001 - 2005, 3; pak
          - 2006 - 2007, 4; pak
          - 2008 - 2013, 5; pak
        - Instructies, archiefzorg en -beheer op de post, 1993 - 2013; 6-9; 3 pakken en 1 omslag
          - 1993 - 1999, 6; pak
          - 1999 - 2008, 7; pak
          - 2009 - 2013, 8; pak
          - 2013, 9; omslag
        - Archiefmissies en dienstreizen van archiefmedewerkers, 1997 - 2004; 10; pak
        - Statusrapporten inzake het archiefbeheer, 2000 - 2012; 11-12; 1 pak en 1 omslag
          - 2000 - 2007, 11; pak
          - 2008 - 2012, 12; omslag
        - Het opstellen van archiefplannen, 2002 - 2012; 13; pak
        - Processen-verbaal van vernietiging van CD-Roms, 2009 - 2011; 14; omslag
      - Automatisering, A.1.1.02
        - Rapportages van de verwijdering van gegevens van geïdentificeerde harde schijven, alsmede de invoering en overdracht van het protocol van overdracht van het Pygmalion II automatiseringsproject, 2005 - 2006; 15; pak
      - Beveiliging, A.1.1.03
        - Beheer en gebruik van kluizen op de kanselarij, 1981 - 2011; 16; pak
          Openbaarheid beperkt tot 01-01-2062
          Belang van de Staat en/of bondgenoten
        - Maatregelen in het kader van de veiligheid en beveiliging van de ambassade en het personeel, 1988 - 2011; 17; pak